# 关于土地闲置费的会计处理和税收扣除

提问人：随风 8373 时间：2019-12-02 06:30:16
请教陈版：《闲置土地处置办法》（国土资源部令第 53 号, 自 2012 年 7月 1 日起施行），第二条规定：“闲置土地是指土地使用者依法取得土地使用权后，未经原批准用地的人民政府同意，超过规定的期限未动工开发建设的建设用地。” 具体是指国有建设用地使用权人超过国有建设用地使用权有偿使用合同或者划拨决定书约定、规定的动工开发日期满一年未动工开发的国有建设用地。已动工开发但开发建设用地面积占应动工开发建设用地总面积不足三分之一或者已投资额占总投资额不足百分之二十五，中止开发建设满一年的国有建设用地，也可以认定为闲置土地。不能计入资产：由于购买的土地在取得权证后即可以开始使用，已满足外购无形资产的条件，之后支付的土地使用费并不会给企业带来额外的利益，并不符合资产的定义，故不能计入资产科目（故不能在开发成本、在建工程等科目列示）不能计入营业外支出：营业外支出主要用于核算非营业性的支出，即与企业日常生产经营活动无直接关系的各项支出，即在日常经营活动中不会进行明确约定的支出，土地闲置使用费是在土地出让合同及政府文件中明确约定的一旦发生即要发生的支出，故不属于营业外支出的范畴计入管理费用：闲置土地使用费产生的原因主要是 ①公司管理层开发土地的意图不明确，故而产生的管理成本；② 公司因资金、规划等原因而延迟开发土地，故而产生的企业战略管理方面的成本；故缴纳的闲置土地使用费应计入管理费用。
是否可以税前扣除：根据《中华人民共和国行政处罚法》，征收闲置土地使用费应不属于行政处罚的范畴；根据国土资源部令第 53 号是 “向国有建设用地使用权人下达《征缴土地闲置费决定书》，按照土地出让或者划拨价款的百分之二十征缴土地闲置费”。故可以税前扣除

回答人：chenyiwei
你的理解基本合理，但对于其中的税务问题，建议咨询税务专业人士意见，并提示企业与其主管税务机关沟通确认。